【裁判字號】    99,上易,156
【裁判日期】    990210
【裁判案由】    竊盜等
【裁判全文】
臺灣高等法院高雄分院刑事判決         99年度上易字第156號
上  訴  人
即  被  告  丙○○
上列上訴人因竊盜等案件，不服臺灣屏東地方法院98年度易字第
900 號中華民國98年10月15日第一審判決（起訴案號：臺灣屏東
地方法院檢察署98年度偵字第4301、4409、5045號），提起上訴
，本院判決如下：
     主  文
上訴駁回。
     理  由
一、按不服地方法院之第一審判決而上訴者，應向管轄第二審之
    高等法院為之。上訴書狀應敘述具體理由。上訴書狀未敘述
    上訴理由者，應於上訴期間屆滿後20日內補提理由書於原審
    法院，逾期未補提者，原審法院應定期間先命補正。第二審
    法院認為上訴書狀未敘述理由或上訴有第362 條前段之情形
    者，應以判決駁回之。但其情形可以補正而未經原審法院命
    其補正者，審判長應定期間先命補正。刑事訴訟法第361 條
    、第367 條，分別定有明文。所謂不服第一審判決之具體理
    由，必係依據卷內既有訴訟資料或提出新事證，指摘或表明
    第一審判決有何採證認事、用法或量刑等足以影響判決本旨
    之不當或違法，而構成應予撤銷之具體事由，始克當之（例
    如：依憑證據法則具體指出所採證據何以不具證據能力，或
    依憑卷證資料，明確指出所為證據證明力之判斷如何違背經
    驗、論理法則）；倘僅泛言原判決認定事實錯誤、違背法令
    、量刑失之過重或輕縱，而未依上揭意旨指出具體事由，或
    形式上雖已指出具體事由，然該事由縱使屬實，亦不足以認
    為原判決有何不當或違法者（例如：對不具有調查必要性之
    證據，法院未依聲請調查亦未說明理由，或援用證據不當，
    但除去該證據仍應為同一事實之認定），皆難謂係具體理由
    ，俾與第二審上訴制度旨在請求第二審法院撤銷、變更第一
    審不當或違法之判決，以實現個案救濟之立法目的相契合，
    並節制濫行上訴（最高法院97年度臺上字第892 號判決參照
    ）。是以上訴人之上訴書狀或補提之上訴理由書，雖有敘述
    上訴理由，惟並未具體敘述第一審判決有上述違法、不當情
    形，即與未敘述具體理由無異，其所為上訴，即不符合上訴
    之法定要件。
二、本件原判決以被告丙○○所犯贓物、竊盜等7 罪之罪證明確
    ，分別量處有期徒刑4 月、4 月、8 月、1 年、9 月、7 月
    、7 月，並定應執行刑為有期徒刑3 年8 月，已詳敘所憑之
    證據與認定之理由。所為論敘，經核並無違背經驗法則或論
    理法則，量刑亦屬允當。被告上訴意旨略以：被告關於原判
    決書犯罪事實（四）部分犯行，原審在加重其刑後僅量處有
    期徒刑1 年；惟就被告自首犯罪之原判決書犯罪事實（六）
    、（七）部分犯行，於依法減輕其刑後卻各量處有期徒刑7
    月，刑度並無明顯差距，有違自首減輕其刑之立法精神云云
    。惟查：被告丙○○先後於：(1)民國（下同）98年3 月16日
    、17日間某時，在屏東市公館地區某國小前，所犯收受贓物
    犯行；(2)98年3 月17日凌晨3 時10分許，在屏東縣屏東市○
    ○路175 巷16號，所犯竊盜犯行；(3)98年3 月23日17時10分
    許，在屏東縣東港鎮○○里○○路1 之43號前，持兇器梅花
    扳手1 支拆卸自用小貨車上之車牌2 面之竊盜犯行；(4)98年
    3 月26日13時許，在屏東縣東港鎮○○○街88號，持兇器破
    壞剪、T 型扳手，入內竊取現金等財物之竊盜犯行；(5)98年
    5 月14日6 時許，在屏東縣屏東市○○路13巷8 弄45號前，
    持兇器T 型扳手竊取自用小客車之竊盜犯行；(6)98年6 月3
    日凌晨2 時許，在屏東縣屏東市○○段421 之1 地號檳榔園
    內，持兇器檳榔刀1 把割取檳榔之竊盜犯行；(7)同日凌晨3
    時許，在同段400 地號檳榔園內，持上揭兇器檳榔刀割取檳
    榔之竊盜犯行等情，業據原審依據被告之自白、證人乙○○
    、丁○○、甲○○、戊○○、辛○○、己○○、庚○○、曾
    陳環、陳蔡秀菊、王宗正之證述，及贓物認領保管單5 紙、
    車輛尋獲電腦輸入單2 紙、屏東縣政府警察局屏東分局公館
    派出所刑案照片6 張、屏東分局監視器錄影翻拍照片12 張
    車輛協尋電腦輸入單2 紙、監視器翻拍照片3 張、查獲照片
    3 張、刑案現場照片12幀，暨扣案之破壞剪1 把、T 型扳手
    1 支等證據資料，認被告上揭收受贓物、竊盜犯行之事證明
    確，而予論處；並已說明被告就上揭犯罪事實(6)、(7)部分符
    合刑法第62條關於自首之規定，均予以減輕其刑，並就其應
    依累犯加重部分，依法先加後減之旨；且已審酌被告正值青
    壯，不思正道取財，貪慾圖便，苟且偷盜，對各被害人所生
    損害非微，影響社會治安，且有竊盜前科，仍不知悔悟，一
    再犯案，兼衡被告犯罪後坦承犯行，及其犯罪動機、目的、
    智識程度及各被害人所生損害程度等一切情狀，而於法定刑
    度內分別量處上揭之刑並定應執行刑。原判決認事用法均無
    不當，量刑亦屬允當。按刑法第62條前段規定：「對於未發
    覺之罪自首而受裁判者，得減輕其刑」，則被告自首是否得
    減刑，仍應由裁判者視具體情況以為決定，並非必減其刑；
    縱予以減輕其刑，裁判者自得於法定刑度二分之一以內酌予
    減輕，尚非必減為法定刑度二分之一。本件被告除有自首減
    輕事由外，尚有累犯加重事由，而被告所犯加重竊盜罪之法
    定刑為6 月以上5 年以下有期徒刑，原審斟酌上開加重、減
    輕事由，就其所犯上開犯罪事實(6)、(7)之加重竊盜罪，分別
    量處有期徒刑7 月，已屬從輕量刑，自無違法可言。被告上
    訴意旨所稱違反自首之立法精神云云，純屬自我說詞，無足
    憑信。被告上揭上訴理由，顯非依據卷內既有訴訟資料或提
    出新事證表明原審判決有何不當或違法之具體事由。是原審
    判決並無不當或違法，應認被告提起上訴未依據卷內證據資
    料敘述具體理由之違背法律上程式。
三、綜上所述，被告之上訴理由，不能認係依據卷內訴訟資料指
    摘或表明原審判決有何採證、認事、用法或量刑等足以影響
    判決本旨之不當或違法，而構成應予撤銷之具體事由，難謂
    適法之上訴理由。揆諸上揭規定，本件上訴人之上訴屬違背
    法律上之程式，應依法予以駁回，爰不經言詞辯論逕行判決
    。
據上論斷，應依刑事訴訟法第367 條前段、第372 條，判決如主
文。
中    華    民    國    99    年    2     月    10    日
                  刑事第十庭    審判長法  官  陳中和
                                      法  官  李政庭
                                      法  官  林水城
以上正本證明與原本無異。
本判決不得上訴。
中    華    民    國    99    年    2     月    10    日
                                      書記官  蔡佳君

司法院資訊處製作；財團法人民間司法改革基金會備份。
